【裁判字號】    92,上訴,553
【裁判日期】    920429
【裁判案由】    違反電信法等
【裁判全文】
臺灣高等法院刑事判決                            九十二年度上訴字第五五三號
    上  訴  人  臺灣臺北地方法院檢察署檢察官
    被      告  甲○○
右上訴人，因被告違反電信法案件，不服臺灣臺北地方法院，八十九年度訴字第一０
四一號，中華民國九十一年十一月二十九日第一審判決（起訴案號：臺灣臺北地方法
院檢察署八十八年度偵字第二六四八四號）提起上訴，本院判決如左：
    主  文
上訴駁回。
    理  由
一、公訴意旨略以：被告甲○○於八十八年十一月中旬，見游明哲在跳蚤市場雜誌上
    販售王八卡，且明知該王八卡無庸支付任何撥打電話費用，竟萌不法所有之概括
    犯意，在臺北市萬華區某處，以一千五百元之費用向游明哲購買以李詩嫺名義申
    請之號碼為0000000000號行動電話手機門號乙付使用，致電信公司因
    而陷於錯誤，提供電信設備予甲○○使用，先後約使用一星期左右，使李詩嫺同
    受有須支付電話費用損害之虞，嗣於八十八年十二月三日下午十一時五十分許，
    在臺北市○○○路與館前路口處，為警當場查獲甲○○身上持有該000000
    0000號之行動電話手機乙支，因認被告甲○○所為係違反電信法第五十六條
    第一項之罪嫌云云。
二、按犯罪事實應依證據認定之，無證據不得推定其犯罪事實，又不能證明被告犯罪
    者，應諭知無罪之判決，刑事訴訟法第一百五十四條及第三百零一條第一項分別
    定有明文，而所謂認定犯罪事實之證據，係指足以認定被告確有犯罪行為之積極
    證據而言，如未能發現相當證據，或證據不足以證明，自不能以推測或擬制之方
    法，以為裁判基礎（參照最高法院二十九年度上字第三一０五號判例、四十年度
    台上字第八六號判例）。查公訴人據以認定被告涉有右揭違反電信法罪嫌，無非
    以被告甲○○及同案被告游明哲於偵查時坦承不諱，且互核相符，並有前揭行動
    電話號碼之ＳＩＭ卡一張扣案可稽為其論據。訊據被告甲○○矢口否認涉有右揭
    違反電信法犯行，辯稱：伊並未向游明哲購買以李淑嫺名義申請之號碼為000
    0000000號行動電話手機門號使用，警察當日亦未自伊身上扣到該門號之
    ＳＩＭ卡云云。經查0000000000號行動電話手機門號係以李詩嫺名義
    向遠傳電信股份有限公司申請使用，此有遠傳通路專用行動電話申請書影本乙份
    在卷可稽（見原審卷(三)第一七七頁），惟證人李詩嫺於原審法院審理時到庭證稱
    伊並未曾申請遠傳之行動電話云云（見原審卷(三)第二二五頁），是系爭遠傳電訊
    之0000000000號行動電話手機門顯係他人冒用李詩嫺名義申請，而查
    被告於偵查時固供承向游明哲購買0000000000號之行動電話門號使用
    云云（見偵查卷第四六頁背面），同案被告游明哲於偵查時亦供述以一千五百元
    代價賣一行動電話手機門號給甲○○云云（見偵查卷第八一頁），嗣同案被告游
    明哲及查獲被告及游明哲之警員嚴泰山於原審法院審理時復均指述當日確有自甲
    ○○處扣得一張ＳＩＭ卡云云，然查經警於八十八年十二月三日晚上十一時五十
    分許，在台北市○○○路與館前路口查獲被告甲○○及游明哲，而就被告甲○○
    所查扣之物品悉於八十九年二月二日移送臺灣臺北地方法院檢察署贓物庫，並開
    具贓物保管字條，此有臺北市政府警察局中正第一分局九十一年三月十四日北市
    警中正一分刑字第０九一六０八三四七００號函在卷可憑（見原審卷(二)第一０三
    頁），茲查0000000000號行動電話門號之序號為000000000
    00000000000號（參照上揭該門號之申請書），惟扣案之ＳＩＭ卡中
    ，並無此序號之ＳＩＭ卡，此經本院當庭勘驗扣案物無訛，而依遠傳電信股份有
    限公司九十一年六月十日遠傳九十一（業服）字第五一七一九號函（見原審卷(三)
    第二九頁）所載，本件0000000000號之行動電話門號係自八十八年十
    一月十七日開始啟用，以迄八十九年二月二十九日，然依同案被告游明哲於偵查
    時所述其係於八十八年十二月初賣該行動電話門號給被告，而被告於前揭時地為
    警查獲後，該行動電話門號竟仍持續對外使用，甚且於被告為警查獲，以迄其於
    八十八年十二月四日晚上十時許辦妥交保間，該門號仍續對外通話，是同案被告
    游明哲所供曾以一千五百元之代價將0000000000號行動電話門號賣予
    被告乙節，是否事實，已非無疑，亦與被告於偵查時所供購買該門號時，游明哲
    說可以免費打三個月，但打了幾次便不能用等語不符，是被告固於偵查中自白曾
    向游明哲購買以他人名義申請之行動電話門號使用，惟並無何具體證據足資證明
    此自白確與事實相符，依刑事訴訟法第一百五十六條第二項規定，自難遽依被告
    於偵查中之自白而為其犯罪之認定，另查本件0000000000門號之通話
    費均有繳清等情，有遠傳電訊股份有限公司九十一年十月十六日遠傳九十一（業
    服）字第五一四一０號函在卷可憑（見原審卷(三)第二三四頁），被告若基於意圖
    為自己不法之利益，向同案被告游明哲購買以他人名義申請之行動電話門號使用
    ，應無仍代為繳納該電話費之理，綜上所述，被告既否認有向游明哲購買以他人
    名義申請之行動電話門號使用，而亦查無何積極證據足以證明被告曾使用系爭0
    000000000號行動電話門號之事實，是被告所辯，應堪採信，原審因而
    以不能證明被告有違反電信法犯行，而為無罪之諭知，經核並無不合，檢察官上
    訴意旨猶執被告於偵查時之自白而指摘原審判決被告無罪係屬不當，尚難認有理
    由，應予駁回。
據上論結，應依刑事訴訟法第三百六十八條，判決如主文。
本案經檢察官劉斐玲到庭執行職務。
中      華      民      國    九十二    年      四      月    二十九    日
                              臺灣高等法院刑事第三庭
                                  審判長法  官  張  連  財
                                        法  官  林  明  俊
                                        法  官  張  傳  栗
右正本證明與原本無異。
如不服本判決，應於收受送達後十日內向本院提出上訴書狀，其未敘述上訴之理由者
並得於提起上訴後十日內向本院補提理由書（均須按他造當事人之人數附繕本）。
                                        書記官  秦  慧  榮
中      華      民      國    九十二    年      四      月      三十    日


司法院資訊處製作；財團法人民間司法改革基金會備份。
